# 求助陈版抽逃出资影响ipo的问题

提问人：dou66bean 时间：2016-12-16 10:14:05
请教陈版，公司 2015 年通过代理公司提供过桥借款的方式增资 1000 万，验资报告日后一天将出资转出， 2016 年归还借款，是否构成虚假出资，对于ipo或者挂板有实质性障碍吗？ 谢谢！

回答人：chenyiwei
IPO能否成功是多方面因素共同作用的结果。你说的出资虚假问题在 2016 年内得到纠正，但如果影响较大的（例如占发行人的实收资本比重较大），则还是建议在规范后运行一段时间再申报。